臺灣高雄地方法院刑事判決　　　　　　　　　　　　　九十一年度易字第五八二號
　　公　訴　人　臺灣高雄地方法院檢察署檢察官
　　被　　　告　甲○○
　　被　　　告　丙○○
　　右　一　人
　　選任辯護人　凌進源律師
右列被告因傷害案件，經檢察官提起公訴（九十年度偵字第一二六五二號），本院判
決如左：
    主  文
甲○○傷害人之身體，處有期徒刑參月，如易科罰金，以佰元折算壹日。
丙○○傷害人之身體，處有期徒刑貳月，如易科罰金，以佰元折算壹日。
    事  實
一、甲○○、丙○○於民國九十年五月十一日下午六時三十分許，在高雄縣鳳山市○○路○段四０一號前，因停車問題發生糾紛，竟各基於傷害之犯意，毆打對方，
    致甲○○受有左胸挫傷、右手前臂擦挫傷、左手前臂擦挫傷之傷害，丙○○受有
  左眼角外側紅腫二公分Ⅹ一公分、左上內唇紅腫擦傷一公分Ⅹ一公分、左肘部紅
    腫二公分Ⅹ二公分、左前臂紅腫二公分Ⅹ零點一公分之傷害。
二、案經丙○○、甲○○分別訴由高雄縣警察局鳳山分局報請臺灣高雄地方法院檢察
    署檢察官偵查起訴。
    理  由
一、訊據被告甲○○坦承有於上揭時地因與被告丙○○發生糾紛，致動手互相毆打對
    方之事實，另訊據被告丙○○雖亦不否認於上揭時地有與被告甲○○發生爭執，
    惟否認有傷害之犯行，辯稱：伊當時是求助甲○○的太太，但他太太要伊把車子
    推走，伊沒有要擋住他太太的意思，當時伊急著要去屏東，他太太不願意幫忙，
    伊就到對面保養廠的人員求助，回來後看到甲○○坐在伊車子上，伊拍了他背部
    一下叫他出來，並檢查東西有無遺失，再發動車子，甲○○夫妻就一直罵伊，伊
    將車子開走時，甲○○就趴在伊車子上，伊沒辦法開動，伊開窗要跟甲○○講，
    甲○○就打了伊一拳，伊的眼鏡也被打壞，伊臉部有流血，伊才下車，甲○○又
    打伊的身體、手及身體。而證人賴漢輝和甲○○有利害關係存在，伊當天沒有看
    到賴漢輝在場，賴漢輝在檢察官的曾經表明他不認識伊，如果他是目擊者，他不
    會不認識伊，且他在櫃台裡面所站的位置視線沒辦法看到外面，而證人劉月枝是
    當事人所說也不實在。至於證人乙○○從超商出來的位置不能看到當時的情形，
    伊也沒有看到乙○○，當時在發生扭打時伊沒有看到人在旁邊，只有一個老先生
    在場云云。其辯護人亦辯稱：被告丙○○確有因車子故障而向人求助，在返回現
    場時因看有人探入車內，故拍了該人之左肩，後發動車子欲離去時，被告甲○○
    趴在引擎蓋上，被告丙○○恐有危險，始搖下車窗請其離去，不料卻遭被告甲○○毆擊，後被告丙○○下車，又遭人毆打，並未動手，證人劉月枝、賴漢輝、乙○○所證均非屬實，且被告甲○○所提之診斷證明書亦屬偽造等語。經查：
    (1)本件事發經過，依被告甲○○於本院調查時供稱：「我太太停車在馬路上將車
      頭往內，丙○○車子停在我太太車子後面，丙○○車子壞掉，要求我太太幫忙
      ，我太太不願意，後來我太太的車子沒辦法出來，我打開他的車門去推丙○○
      的車，在推一段距離後，突然有一個人從後面推我。後來丙○○將車子發動開
      走停在別的地方，他又下車，再回頭才跟我發生扭打。」（見本院九十一年三
      月八日訊問筆錄），並提出診斷證明書在卷為憑，對此，證人劉月枝於偵訊時
      證稱：「我去開車，丙○○來敲門說他的車子壞了，可否接我車的電，我說我
      不會，我說我要趕上課，他說如果我願意的話，可以幫他推車，我說沒有辦法
      ，之後他人不見了，我就打電話叫我先生來，說我車子被擋到，我先生到時幫
      我挪車也是出不去，他看丙○○車窗沒關，他就把他的車門打開，將車移開，
      還沒移到時，丙○○就衝出來，將在弄車子推檔的我先生推了一下，他就與我
      們吵架，他就一直罵，吵說我們不可動他的車，他突然上車，車子就馬上發動
      ，他將車開到快車道二、三十公尺處停下來，就衝下來打我先生，我就看到他
      二人打在一起，後來他就去找警察來。」（見九十年八月二十三日偵訊筆錄）
      而證人賴漢輝即事故現場前超商店員於偵訊時亦證稱：「我看甲○○推車，丙○○跑過來把車開走，後又跑回來，二個人扭打在一起。」「有一些人圍觀，
      約五、六個人，距離約有五、六步遠。」（見九十年八月二十三日偵訊筆錄）
      另證人乙○○即事故發生時在現場之人於偵訊時亦證稱：「我當時是去買東西
      ，買完出來時看到二個男的在打架，旁邊圍了很多人在看，那二個人在馬路旁
      邊打，互相用手毆打。」「買完東西出來看到甲○○人從副駕駛處探進車子要
      推車，就有一人從後面推他一把，後來二人講話，後來那人就進車門，啟動車
      子突然往馬路衝去，甲○○有閃過去，後該人開了十公尺後停下來走回來，甲○○也走過去，二人就打一起，之後警察就來了，我就走了。」（見九十年十
      月二十四日偵訊筆錄）是依三位證人所證述，與被告甲○○所陳，二人因故發
      生爭執後，進而發生扭打等情相符，而此三位證人之證言，被告丙○○雖另以
      前揭情詞反駁，惟證人劉月枝係被告甲○○之太太，其證詞或有偏袒之虞，證
      人賴漢輝事故發生當時所站位置或不能看到現場情況（此部份業據公訴人親自
      勘驗現場後認為無法看到馬路狀況，此有九十年九月十日勘驗筆錄足參），但
      證人乙○○與被告二人並無何關係，而當時其係從超商出來，當可清楚看清現
      場情況，況證人乙○○亦於偵訊時具結表示當據實陳述，是應無干冒偽證之險
      而為虛偽陳述，至證人乙○○前雖有數次違反交通規則之紀錄，亦不足因而減
      損其證言之證明力，是證人乙○○所證足堪採為認定事實之依據。
    (2)至證人楊圳益於偵訊時所證：「後來我們到對面找修車廠，我們問修車廠，他
      們跟我們說，他們位置有變更過，後來進去找證人，才知道姓鄭，他說當天對
      面有車子拋錨要他過去修，但他要上廁所請他等一下，待他過去時，鄭先生已
      不在現場。」（見九十年八月二十三日偵訊筆錄）而證人鄭秋智即修車廠師傅
      於偵訊時亦證稱：「那天請師傅趕工，六點半時，有人跑過來請我看車子電瓶
      ，車子電瓶好像壞掉，發不動，我就說好，我就開車繞澄清路回來，因那天下
      雨塞車，我開回到現場時看不到找我幫忙的人，只看到圍了一群人，我看不到
      那人，我就開車走了。」（見九十年十月二十四日偵訊筆錄），是依二位證人
      所言，亦僅能證明被告丙○○當天確有因車子故障而找人幫忙，但並不足以證
      明被告丙○○並未動手毆打被告甲○○，而堪採為有利於被告丙○○之證據，
      且依證人鄭秋智所證，當時確有一群人圍在現場，亦與被告丙○○所言，被毆
      打時僅有一老先生在場云云不符。
    (3)此外，復有被告二人之診斷證明書、病歷資料在卷足參，而對被告甲○○之診
      斷證明書、病歷資料，被告丙○○並無何證據可證該診斷證明書係屬偽造，是
      亦不足以推翻該診斷證明書之證據力，故綜上所述，被告丙○○所辯並未毆打
      被告甲○○云云，應係卸責之詞，無可採信，從而，本案事證明確，被告二人
      犯行洵堪認定。
二、核被告二人所為，均係犯刑法第二百七十七條第一項之傷害罪。爰審酌被告二人
    係因停車事宜，始發生爭執，並因一時氣憤，而分罹刑典，被告甲○○坦承犯行
    、二人態度均尚可，並分別斟酌被告二人所受傷勢等一切情狀，分別量處如主文
    所示之刑，並均諭知易科罰金之折算標準。
據上論斷，應依刑事訴訟法第二百九十九條第一項前段，刑法第二百七十七條第一項
、第四十一條第一項，罰金罰鍰提高標準條例第一條前段、第二條，判決如主文。
中      華      民      國      九十一    年      四    月    二十六    日
                                  臺灣高雄地方法院刑事第四庭
                                      法  官  楊  國  祥
右正本證明與原本無異。
如不服本判決，應於判決送達後十日內，向本院提出上訴狀。
                                      書記官  陳  怡  真
中    華    民    國    九十一    年       四      月       二十六     日
附錄論罪法條
中華民國刑法第二百七十七條
傷害人之身體或健康者，處三年以下有期徒刑、拘役或一千元以下罰金。
